臺灣宜蘭地方法院刑事判決
111年度易字第233號
公  訴  人  臺灣宜蘭地方檢察署檢察官
被      告  王玟杰


上列被告因竊盜案件，經檢察官提起公訴（111年度偵字第2154
號），本院判決如下：
    主  文
王玟杰犯竊盜未遂罪，共貳罪，各處拘役參拾日，如易科罰金，
均以新臺幣壹仟元折算壹日。應執行拘役伍拾日，如易科罰金，
以新臺幣壹仟元折算壹日。
    犯罪事實
一、王玟杰意圖為自己不法之所有，基於竊盜之犯意，於民國11
    0年12月17日12時19分許，在宜蘭縣○○鎮○○街0號1樓停車場
    內，見游淑靜所有車牌號碼000-0000號普通重型機車（下稱
    甲車）及張鎂娟所有車牌號碼000-000輕型機車（下稱乙車
    ）停放在該處，趁無人看管之際，徒手掀開上開2輛機車座
    墊並翻動、物色機車置物箱內之財物，而著手於竊盜行為，
    惟因其內均無有價值之物致未得手財物而未遂。嗣經警調閱
    現場監視器錄影畫面，而查知上情。
二、案經游淑靜訴由宜蘭縣政府警察局羅東分局報告臺灣宜蘭地
    方檢察署檢察官偵查起訴。
    理  由
壹、程序部分
    本判決所引用傳聞證據之證據能力，當事人於本院審理程序
    中均表示同意有證據能力（見本院卷第149頁至第154頁）。
    基於尊重當事人對於傳聞證據之處分權，及證據資料愈豐富
    愈有助於真實發現之理念，審酌該等證據作成時並無違法取
    證或顯不可信之瑕疵，以之作為證據應屬適當，依刑事訴訟
    法第159條之5規定及最高法院104年度第3次刑事庭會議決議
    意旨，認該等證據資料均有證據能力。至本判決所引之非供
    述證據，與本案均有關連性，亦無證據證明係實施刑事訴訟
    程序之公務員以不法方式所取得，依刑事訴訟法第158條之4
    之反面解釋，當有證據能力。
貳、實體部分
一、訊據被告王玟杰固坦承其於上開、地出現於現場監視器錄影
    畫面中等情，惟矢口否認有何竊盜犯行，辯稱：我有出現在
    現場監視器錄影畫面中，但忘記自己於畫面之中何處。我沒
    有掀開他人機車，也沒有翻找機車的置物箱。我不記得有無
    於案發時間、地點搭載龔洺鋒到該停車場，我也不知龔洺鋒
    是誰云云。惟查：
　㈠被告於上開、地出現於現場監視器錄影畫面中等情，業據其
    於警詢、偵查及本院審理中供承在卷（見警卷第1頁至第2頁
    、偵卷第39頁至第40頁、本院卷第150頁），核與證人龔洺
    鋒於警詢及偵查中、證人廖珮喬於警詢中之證述相符（見警
    卷第3頁至第5頁、第9頁至第10頁、偵卷第39頁至第40頁）
    ，並有現場監視器錄影畫面翻拍照片1份（見警卷第16頁至
    第20頁）在卷可佐，足認被告上開供述與事實相符，此部分
    之事實，首堪認定。
　㈡某人於上開時、地掀開告訴人游淑靜所有之甲車及被害人張
    鎂娟所有之乙車之坐墊下置物箱，並翻動置物箱內財物，然
    未竊取任何物品等情，業據證人即告訴人游淑靜於警詢中證
    稱：我所有的甲車於上開時、地遭人以徒手方式翻動車廂，
    但並無財物遺失等語（見警卷第6頁）；證人即被害人張鎂
    娟於警詢中證稱：我所有的乙車於上開時、地遭人翻動置物
    箱，然並無財物遭竊等語（見偵卷第7頁），並有現場照片1
    份、車輛詳細資料報表2份在卷可稽（見警卷第15頁、第22
    頁至第23頁）；復經本院當庭勘驗現場監視器錄影畫面，結
    果為：
　　⒈檔案名稱：Camera3_00000000000000.avi
　　　（前略）　
　　  ⑵【11:56:55】至【11:57:20】甲男騎乘車牌號碼000-000
        重型機車搭載龔洺鋒進入停車場，停妥後甲男將雨衣及
        其所戴之安全帽放在該機車坐墊上，龔洺鋒將其所戴之
        安全帽放在該機車右後照鏡上。【11:57:23】龔洺鋒離
        開畫面。
　　　⑶【11:59:35】至【11:59:40】畫面可見甲男將所騎乘之
        藍色機車（下稱藍色機車）停放於畫面右上方即羅東鎮
        重陽街1號1樓停車場内，甲男則身體呈現蹲姿蹲在藍色
        機車車頭前方抽菸。（見附圖二）
　　    【12:16:53】至【12:22:29】甲男消失於畫面中，【12
        :22:30】甲男出現於畫面，【12:26:40】甲男與龔洺鋒
        一同穿戴安全帽及雨衣，【12:27:10】甲男騎乘車號00
        0-000重型機車搭載龔洺鋒離開停車場。
　　⒉檔案名稱：Camera5_00000000000000.avi
　　  ⑴【12:18:55】甲男出現於畫面。【12:19:06】甲男掀開
        畫面中左方黑色機車之座墊（如附圖三），甲男並將置
        物箱內安全帽拿出後翻動置物箱物品。
　　  ⑵【12:19:24】至【12:19:32】甲男掀開畫面中右方藍色
        機車之座墊（如附圖四），甲男將藍色機車之置物箱安
        全帽拿出後，翻找置物箱內物品並拿出翻看（如附圖五
        ）。【12:20:10】甲男將藍色機車座墊放下，但未全部
        關閉，【12:20:20】甲男離開畫面。（見本院卷第150
        頁至第151頁）
　　自前開證人證述及本院勘驗結果可知，搭載龔洺鋒至案發地
    點之人，於案發時、地掀開甲車、乙車之坐墊後，翻動並將
    置物箱中物品取出後仔細查看，然未取得任何物品而離去甚
    明。
　㈢前開騎乘機車搭載龔洺峰至上開地點，並翻動甲車、乙車座
    墊下置物箱之人即為被告等情，業據被告於警詢中先供稱：
    案發當日我陪龔洺鋒去案發地點找人，要離開的時候我搞錯
    車輛，所以才翻動車輛的車廂，後來龔洺鋒下來我才知道找
    錯車了等語；復於同次警詢中改稱：「（警方勘驗監視畫面
    ，查證你分別翻開告訴人游淑靜所有之MCP-5627號重機車及
    另1部車號不詳機車之置物箱行竊，係如何說明？）我無聊
    亂翻，我都沒有拿任何東西」（見警卷第1頁至第2頁）；於
    偵查中供稱：「（監視錄影畫面有照到你在翻行李箱？）我
    在找我的安全帽，我沒有偷拿東西，那個車廂也沒有鎖，我
    是竊盜什麼。（這輛機車是你的嗎？）我好像找錯台，我那
    時候在找安全帽。（為什麼在別人的機車找安全帽？）我以
    為是那一台。」等語（見偵卷第39頁），核與證人龔洺鋒於
    警詢中證稱：「（提供案發地點調閱監視錄影擷取畫面，有
    何要說明？）我是去找朋友，但不知王玟杰有竊盜行為，監
    視錄影畫面確實是王玟杰所犯案過程」等語（見警卷第4頁
    ）；於偵查中證稱：「（【提示P18頁照片】你不是在旁邊
    ？）我當時是從樓上走下來，我去找朋友。」、「（那個人
    是誰？）王玟杰」等語（見偵卷第39頁背面）；證人即車牌
    號碼000-000之管領人廖珮喬於警詢中證稱：「（警方提供
    案發監視錄影擷取照片供你指認，何人騎乘使用857-KSM號
    重機車？係為何人動手行竊MCP-5267號重機車置物箱？）是
    王玟杰及龔洺鋒2人，騎車是王玟杰，後座是龔洺鋒。是王
    玟杰行竊。（你何時、何地將857-KSM號重型機車借予是王
    玟杰及龔洺鋒2人使用？）我是借予龔洺鋒騎乘，時間110年
    12月17日上午10時許，在羅東地區交付使用，因龔洺鋒跟我
    說要載王玟杰，所以我才出借機車，並不知真實用途，於同
    （17）日下午14時將歸還」等語（見警卷第9頁至第10頁）
    ，參以證人龔洺鋒、廖珮喬與被告均為朋友，應有相當情誼
    方出借機車以及一同外出，殊無設詞構陷被告之理，且亦與
    被告於警詢、偵查中之供述相符，是上開證人之證詞應堪採
    信，足認本院上開勘驗結果之「甲男」即為被告無訛，被告
    於本院審理中改以前詞置辯，顯係臨訟飾卸之詞，無足憑採
    。衡以機車坐墊下置物箱可用以置放財物乃屬常情，則被告
    掀開甲車、乙車之坐墊並翻動置物箱內之物品，顯出於竊盜
    之目的，主觀上有意圖為自己不法所有之竊盜犯意至灼，且
    已動手搜尋財物，依一般社會觀念，應認已達著手階段，雖
    未實際竊得財物，仍應負未遂之罪責。
　㈣綜上，本件事證明確，被告上開犯行均堪認定，俱應予依法
    論科。
二、論罪
　㈠核被告所為，均係犯刑法第320條第3項、第1項之竊盜未遂罪
    。　
　㈡本件被告構成累犯，惟經本院裁量後，均不予加重其最低本
    刑： 
　　⒈被告前因公共危險案件，經本院以110年度交簡字第74號判
      決處有期徒刑4月確定，於110年9月12日執行完畢等情，
      此有臺灣高等法院被告前案紀錄表在卷可查。被告於前案
      執行完畢後，5年以內故意再犯本件有期徒刑以上之罪，
      構成累犯（參考司法院「刑事判決精簡原則」，判決主文
      不再記載累犯加重事由）。
　　⒉按刑法第47條第1項規定：「受徒刑之執行完畢，或一部之
      執行而赦免後，5年以內故意再犯有期徒刑以上之罪者，
      為累犯，加重本刑至二分之一。」有關累犯加重本刑部分
      ，不生違反憲法一行為不二罰原則之問題。惟其不分情節
      ，基於累犯者有其特別惡性及對刑罰反應力薄弱等立法理
      由，一律加重最低本刑，於不符合刑法第59條所定要件之
      情形下，致生行為人所受之刑罰超過其所應負擔罪責之個
      案，其人身自由因此遭受過苛之侵害部分，對人民受憲法
      第8條保障之人身自由所為限制，不符憲法罪刑相當原則
      ，牴觸憲法第23條比例原則。於此範圍內，有關機關應自
      本解釋公布之日起2年內，依本解釋意旨修正之。於修正
      前，為避免發生上述罪刑不相當之情形，法院就該個案應
      依本解釋意旨，裁量是否加重最低本刑（司法院釋字第77
      5號解釋文參照）。是依上開解釋意旨，本院就被告上開
      構成刑法第47條第1項累犯之事由，就最低本刑部分是否
      應加重其刑一事，自應予以裁量。然檢察官並未就被告構
      成累犯之事實及應加重其刑事項提出主張並具體指出證明
      之方法，本院參照最高法院刑事大法庭110年度台上大字
      第5660號裁定意旨，僅將被告之前科紀錄列入刑法第57條
      第5款「犯罪行為人之品行」之量刑審酌事由，爰不依累
      犯規定加重其刑，附此敘明。
　㈢被告雖已著手為犯罪事實欄所示犯罪行為之實行，惟並未竊
    得任何物品，其犯罪均屬未遂，爰依刑法第25條第2項規定
    ，就被告所為犯行，俱按既遂犯之刑減輕之。
　㈣按刑事法上所稱接續犯乃指行為人之數行為，於同一或密切
    接近之時、地實行，侵害同一法益，而其各行為之獨立性極
    為薄弱，依一般社會健全觀念，實難以強行分開，且在刑法
    評價上，以視為數個舉動之接續作為，合為包括之一行為，
    較為合理者而言。如行為人先後數行為，在客觀上係逐次實
    行，侵害數個同性質之法益，其每一前行為與次行為，依一
    般社會健全觀念，在時間差距上可以分開，在刑法評價上各
    具獨立性，每次行為皆可獨立成罪，自應按照其行為之次數
    ，予以一罪一罰。足見接續犯之成立，係以時、空密接性為
    前提要件，即透過對於同一法益之同種類侵害行為繼續不間
    斷之實行，業已稀釋個別行為之獨立性，致使刑法評價時將
    之視為單一或整體之犯罪行為，以符合社會一般人對於行為
    概念之認知，並與行為人之犯罪目的相互結合，則行為人先
    後數行為，若侵害不同法益，自無足論以接續犯（最高法院
    110年度台上字第4939號刑事判決參照）。查被告於上開時
    、地，分別掀開甲車、乙車之坐墊而翻動置物箱內財物，雖
    均在同一停車場內密接為之，惟因各該財物之所有權歸屬於
    不同被害人，足徵被告所侵害之財產法益已有不同，且該等
    財物係分別置放在甲車、乙車之坐墊下置物箱內，其管領監
    督權各自獨立，客觀上亦明顯可分，被告於行竊過程中對此
    亦已有所認知，參諸前揭說明，自難再依接續犯之概念評價
    為包括一罪。是以被告就犯罪事實欄所示先後掀開甲車、乙
    車坐墊後，物色、搜尋置物箱內財物之行為，犯罪時間仍屬
    可分，侵害法益迥然有別，應分別論以2個竊盜未遂罪，屬
    犯意各別，行為互殊，時間先後有異，而予分論併罰。檢察
    官雖認被告就犯罪事實欄所示之犯行應評價為一犯罪行為，
    論以接續犯，尚有未合，附此敘明。　
三、爰審酌被告正值青壯，卻不思正途獲取財物，前已因竊盜案
    件經本院以106年度易字第247號、第336號判決處有期徒刑8
    月、3月、110年度簡字第908號判決拘役10日確定，並均已
    執行完畢，竟猶未知悔改，於本案仍恣意掀開甲車、乙車之
    坐墊而物色置物箱內之財物，雖未實際竊得財物，惟其顯然
    缺乏尊重他人財產權之觀念，行為實不足取，殊值非難；兼
    衡被告患有思覺失調症，自陳國中之智識程度，未婚，現無
    業，本件犯行並未竊得財物，及檢察官就量刑所表示之意見
    等一切情狀，分別量處如主文欄所示之刑，並均諭知易科罰
    金之折算標準。再審酌被告所犯各罪，時空相近、犯罪之手
    法與態樣具備類似性，均侵害財產法益，基於刑罰經濟與責
    罰相當之理性刑罰政策，兼衡刑罰規範目的、整體犯罪非難
    評價、各罪關連及侵害法益等面向，並定其應執行之刑，及
    諭知易科罰金之折算標準。
據上論斷，應依刑事訴訟法第299條第1項前段，刑法第320條第3
項、第1項、第25條第2項、第47條第1項、第41條第1項前段、第
51條第6款，刑法施行法第1條之1第1項，判決如主文。
本案經檢察官洪景明提起公訴，檢察官吳舜弼到庭執行職務。
中　　華　　民　　國　　111 　年　　12　　月　　6 　　日
                  刑事第五庭  法  官 李蕙伶
以上正本證明與原本無異。
本判決為第一審判決，當事人如不服本判決，應於收受送達後20
日內向本院提出上訴書狀（須按他造當事人之人數附繕本）；告
訴人、被害人如不服本判決，應請求檢察官於上訴期間內提出上
訴。若有上訴權人均未提出上訴，待判決確定後本件將送檢察署
執行，檢察署將以傳票或命令告知被告有關執行之事宜，被告勿
庸於收到本判決後即前來本院或檢察署繳納易科罰金或進行其他
執行事項。
    　　　　　　　　　        書記官  陳靜宜　　　　　　
中　　華　　民　　國　　111 　年　　12　　月　　6 　　日
附錄本案論罪科刑法條：
中華民國刑法第320條
意圖為自己或第三人不法之所有，而竊取他人之動產者，為竊盜
罪，處5年以下有期徒刑、拘役或50萬元以下罰金。
意圖為自己或第三人不法之利益，而竊佔他人之不動產者，依前
項之規定處斷。
前二項之未遂犯罰之。